臺灣桃園地方法院刑事判決　　　　　　　100年度重易字第1號
公　訴　人　臺灣桃園地方法院檢察署檢察官
被　　　告　洪正尚
上列被告因詐欺案件，經檢察官提起公訴（98年度偵字第23440
號），本院判決如下：
 主  文
洪正尚犯詐欺取財罪，處有期徒刑壹年。
    事  實
一洪正尚(一)前於民國87年間因偽造文書案件，經臺灣板橋地方法
  院以87年度自字第529 號判決處有期徒刑5 月，上訴後，經臺
  灣高等法院以88年上訴字第1746號判決上訴駁回，再經上訴後
  ，經最高法院以90年度台上字第6397號判決撤銷原判決，發回
  更審，經臺灣高等法院以90年度上更（一）字第1020號判決處
  有期徒刑5 月確定，嗣於92年1 月27日易科罰金執行完畢；(二)
  復於88年間因偽造文書案件，經臺灣臺北地方法院以88年度訴
  字第1678號判決處有期徒刑3 年6 月，上訴後，經臺灣高等法
  院以90年度上訴字第1022號判決撤銷原判決，改判處有期徒刑
  3 年，再經上訴後，經最高法院以94年度台上字第1117號判決
  上訴駁回確定；(三)又於91年間因詐欺案件，經本院以91年度易
  字第2220號判決處有期徒刑3 年，上訴後，經臺灣高等法院以
  93年度上易字第1879號判決撤銷原判決，改判處有期徒刑3 年
  確定，嗣上開(一)之罪，經臺灣高等法院以98年度聲字第1061號
  裁定減為有期徒刑2 月又15日確定，並與(二)、(三)之罪刑，經臺
  灣高等法院以98年度聲字第1900號裁定定應執行有期徒刑6 年
  確定（於本案不構成累犯）。
二緣鄭紹嘉、鄭瑞汀、鄭紹璇、鄭紹泓、鄭瑞賓、鄭瑞禎、鄭林
  娥、鄭紹春、鄭紹森為桃園縣楊梅市○○段水尾小段158 、16
  0 、160-1 、160-2 、160-6 、161 、162 、163 、163 -1、
  164-1 、164-3 、167-2 、167-3 、168-5 、168-6 、168-8
  、168-17、168-18、168-19、168-20、168-30、168-31、168-
  32、168-33、168-70、170-2 、171 、172 、174 、174-1 、
  174-2 、174-12、174-13、174-14地號共32筆土地（下稱系爭
  土地）之所有權人，於93年12月18日洪正尚與鄭紹嘉等9 人（
  下稱地主）簽訂土地買賣契約，約定由地主負責申辦開發各項
  手續、鐵路涵洞拓寬加高工程至雜項執照取得，洪正尚則須先
  行墊付新臺幣（下同）1,700 萬以進行鐵路涵洞拓寬工程，並
  於地主完全取得雜項執照後，由洪正尚取得系爭土地所有權，
  買賣價金總額為2 億6 仟677 萬1,120 元（每坪土地單價7,00
  0 元），嗣於95年間，洪正尚因無法履行前開契約，遂與地主
  商談重行簽約，並將每坪土地單價提高為7,500 元，是於95年
  6 月10日洪正尚與地主重行簽訂土地買賣契約，約定之權利義
  務內容同前，僅買賣價金額提高為2 億8 仟582 萬6,200 元。
  復因洪正尚資金不足，欲將上開權利、義務轉由李文喜與蕭永
  成承受，故於95年11月20日先與地主簽訂契約書即解除契約書
  ，約定雙方同意無條件解除前所簽訂之買賣契約，另於95年12
  月11日與李文喜、蕭永成二人簽訂讓渡契約書，約定系爭土地
  之權利、義務全部讓渡予李文喜、蕭永成二人開發經營，讓渡
  權利金共5,800 萬元，其中洪正尚先行收受訂金300 萬元，尾
  款5,500 萬於李文喜、蕭永成二人與地主簽訂買賣契約後再行
  繳付。洪正尚再於95年12月14日與地主簽訂同意書，約定由地
  主於系爭土地開發案完成地目變更為丙種建地、土地融資撥款
  付清土地款，同時同意退款1,700 萬元予洪正尚所指定之呂東
  佳（原名呂木佳）。嗣於95年12月15日李文喜、蕭永成二人與
  地主簽訂土地買賣契約書，約定由李文喜、蕭永成二人申請開
  工作業、完成全區水土保持作業，同時辦理變更編定為丙種建
  築用地，並於96年12月15日前完成土地移轉設定登記並同時融
  資撥款付清全部土地款。是洪正尚於與地主解除契約時已明知
  喪失系爭土地之全部權利（含開發經營及變更丙種建地權）。
  然洪正尚因李文喜、蕭永成二人違約致無法取得讓渡權利金，
  亦無從收受地主同意給付之退款，竟意圖為自己不法之所有，
  明知其已無系爭土地之買方權利（含開發經營及變更丙種建地
  權），於96年4 月初某日，經代書賴盈秀、王森培之介紹認識
  廖明煌及曜先營造有限公司（下稱曜先公司）代表人郭樹君（
  賴盈秀、王森培所涉詐欺犯行，業經臺灣桃園地方法院檢察署
  檢察官以98年度偵字第17128 號為不起訴處分確定），竟隱瞞
  於95年11月20日已合意解除之95年6 月10日土地買賣契約一事
  ，持該契約書影本向廖明煌、郭樹君二人佯稱：其有權將系爭
  土地開發並變更地目後，移轉土地所有權予他人之權利，致廖
  明煌及耀先公司陷於錯誤而誤信為真，嗣於96年4 月24日在臺
  北市松山區○○○路附近之「勝傑地政士事務所」內，洪正尚
  與廖明煌、郭樹君二人簽訂「丙種建築用地買賣契約書」，約
  定由洪正尚將系爭土地開發完成且變更為丙種建築用地後，將
  系爭土地售予廖明煌及曜先公司，買賣價金總額7 億元，洪正
  尚並先行收受廖明煌所簽發如附表一所示之金額共計500 萬元
  本票2 紙以為訂金，並於96年4 月27日再收受以曜先公司名義
  所簽發如附表二所示之金額共計6 億9 仟5,00萬元支票19紙，
  作為買賣價金之給付，洪正尚並將附表二編號1 所示支票交付
  於開發涵洞之營造廠以支付已身債務，嗣因廖明煌、郭樹君二
  人查覺有異，並經詢問地主後，方知洪正尚已於95年底與地主
  解除契約，並將上開權利、義務轉讓予李文喜、蕭永成二人等
  情，始悉上情。
三案經廖明煌及曜先公司訴由臺北市政府警察局松山分局報告臺
  灣臺北地方法院檢察署呈請臺灣高等法院檢察署檢察長令轉臺
  灣桃園地方法院檢察署檢察官偵查起訴。
    理  由
一證據能力部分：
  按被告以外之人於審判外之言詞或書面陳述，除法律有規定者
  外，不得作為證據，刑事訴訟法第159 條第1 項定有明文。又
  被告以外之人於審判外之陳述，雖不符刑事訴訟法第159 條之
  1 至第159 條之4 之規定，而經當事人於審判程序同意作為證
  據，法院審酌該言詞陳述或書面陳述作成時之情況，認為適當
  者，亦得為證據；當事人、代理人或辯護人於法院調查證據時
  ，知有同法第159 條第1 項不得為證據之情形，而未於言詞辯
  論終結前聲明異議者，視為有前項之同意；刑事訴訟法第159
  條之5 亦定有明文。對本判決下列所引各項供述證據，檢察官
  、被告洪正尚於本院審理中均不爭執其證據能力（見本院99年
  度審重易字第2 號卷第87頁、100 年度重易字第1 號卷第56頁
  ），且於本院言詞辯論終結前亦未聲明異議，本院審酌各該證
  據作成時之情況，並無不當或顯不可信之情況，且認為適當，
  依上揭規定，該等供述證據，自得作為證據，核先敘明。
二認定犯罪事實所憑之證據及理由：
(一)訊據被告洪正尚矢口否認有何詐欺取財犯行，辯稱：伊雖與李
  文喜、蕭永成二人簽訂讓渡契約書，然因李文喜、蕭永成二人
  未依讓渡契約書第5 點約定給付讓渡權利金，該讓渡契約書即
  失效，伊就系爭土地仍有開發經營權。縱伊於96年5 月7 日作
  為李文喜與蕭永成讓渡契約之見證人，惟伊已告知李文喜、蕭
  永成二人先前讓渡書無效，且該二人之讓渡契約內容亦不涉及
  先前讓渡契約書一事；又伊雖於95年11月20日與地主簽訂契約
  書即解除契約書，惟雙方曾於95年12月14日簽訂同意書，地主
  至今仍未給付1,700 萬元之開發工程款，是伊與地主就系爭土
  地之買賣契約仍係存在。從而，伊就系爭土地與地主間之土地
  買賣契約仍存在，是伊於96年4 月24日與告訴人即廖明煌及曜
  先公司簽訂丙種建築用地買賣契約，即難認定其有詐欺故意及
  詐欺行為云云。經查：
1.被告曾於93年12月18日與地主簽訂土地買賣契約，嗣因無力履
  行契約，遂於95年6 月10日與地主重新簽訂土地買賣契約以取
  代前開土地買賣契約，復因資金不足，於95年11月20日與地主
  簽訂契約書即解除契約書，並於95年12月11日與李文喜、蕭永
  成二人簽訂讓渡契約書，於95年12月14日與地主簽定同意書，
  嗣於95年12月15日李文喜、蕭永成二人與地主簽訂土地買賣契
  約。而被告於96年4 月24日與告訴人廖明煌及曜先公司簽訂丙
  種建築用地買賣契約，告訴人廖明煌並交付如附表一所示本票
  兩紙（共計500 萬元）予被告以為訂金，並於96年4 月27日再
  交付如附表二所示支票19紙（共計6 億9,500 萬元）予被告，
  而被告曾於96年5 月7 日擔任李文喜與蕭永成讓渡契約之見證
  人等情，除據被告坦認在卷外，核與證人廖明煌、郭樹君、鄭
  紹泓、鄭紹嘉及李文喜所證相符，且有前開系爭土地買賣契約
  書（包含93年12月18日土地買賣契約書、95年6 月10日土地買
  賣契約書、95年12月15日土地買賣契約書）、契約書、讓渡契
  約書、丙種建築用地買賣契約書及告訴人廖明煌及曜先公司所
  交付之本票及支票影本附卷可稽，此部分事實堪以認定。
2.被告雖否認有何詐欺犯行，並以前開情詞置辯，惟查：
被告雖以95年12月11日與李文喜、蕭永成二人簽訂之讓渡契約
  書中第5 點載明讓渡權利金任何款項未能兌現，讓渡契約即自
  動失效作廢，所收訂金作為違約賠償金等語置辯（見98年度他
  字第1887號卷第36頁、見98年度偵字第23440 號卷第53-54 頁
  ），然依證人鄭紹嘉證稱：伊於被告與李文喜、蕭永成二人簽
  訂讓渡契約書時確實在場，但此部分與地主無關，就伊認知而
  言，被告與地主之買賣契約已解除，地主與李文喜、蕭永成二
  人所簽訂之土地買賣契約始屬有效等語（見本院100 年度重易
  字第1 號卷第47頁以下），復參諸讓渡契約書之契約主體僅為
  被告、李文喜、蕭永成二人，並非與地主間之三方契約，縱被
  告與李文喜、蕭永成二人有何約定亦與地主無涉，此觀之讓渡
  契約書第4 點約定李文喜二人仍須與地主另辦理新契約等語甚
  明。從而，縱認被告確實因李文喜、蕭永成二人未付款致讓渡
  契約書失效，亦無從認定足以影響李文喜、蕭永成二人與地主
  間之買賣契約效力。被告雖猶辯其與地主曾約定，倘其與李文
  喜、蕭永成二人讓渡契約失效，其與地主間買賣契約即回復效
  力云云，然依證人鄭紹嘉之證述：被告從未告知倘因李文喜、
  蕭永成二人未付款，則李文喜、蕭永成二人與地主所簽訂之買
  賣契約即失效等語（見本院100 年度重易字第1 號卷第47頁）
  ，又被告亦自陳此僅係雙方口頭約定，並未載明於契約中，其
  曾以電話告知證人鄭紹嘉，其與李文喜、蕭永成二人之讓渡契
  約書已失效，其與地主間買賣契約回復效力云云（見本院100
  年度重易字第1 號卷第148 頁反面），衡以系爭土地價值不斐
  ，且依被告、地主及李文喜、蕭永成二人間就系爭土地交易之
  過程，足認渠等就系爭土地之交易實為謹慎，則有關契約之效
  力（包括解除、失效或回復效力等）理當行諸文字而非口頭約
  定即可，復佐以地主與李文喜、蕭永成二人於95年12月15日所
  簽訂之土地買賣契約第11條解約聲明亦已載明：乙方（即地主
  ）於93年12月18日及95年6 月10日所簽定買賣契約書聲明即日
  起作廢，並確認本契約書為唯一存續並有效的土地買賣契約書
  等語（見98年度偵字第23440 號卷第60頁），是被告所辯除被
  告一己之陳述外，別無其他事證可資佐稽，自難遽認確與事實
  相符，不足採信。況被告曾於96年5 月7 日見證李文喜與蕭永
  成間讓渡契約乙節，倘真如被告所言，其因李文喜、蕭永成二
  人未依約給付讓渡權利金，該讓渡書失效，其仍保有系爭土地
  之開發經營權云云，則李文喜與蕭永成既已無權利，更無從讓
  渡，何以被告願見證李文喜、蕭永成二人間之讓渡書，亦與常
  情不符。是被告辯稱因李文喜、蕭永成二人未給付款項，讓渡
  契約失效，其與地主間原已解除之土地買賣契約即回復效力云
  云，容非屬實。
復觀諸被告與地主於95年11月20日所簽訂之契約書即解除契約
  內容，僅提及因被告未履行契約義務，故放棄系爭土地之開發
  經營權，並將系爭土地返還予地主，該放棄書視同解約等語（
  見98年度偵字第23440 號卷第104 頁），並未見雙方有何附條
  件解約之情形，而依證人鄭紹嘉於本院審理時證稱：李文喜、
  蕭永成二人係被告所介紹之新買主，伊與其他地主遂與被告先
  行簽訂放棄書以免一地二賣，至於被告所稱之1,700 萬之工程
  款，則係因被告與地主於93年12月18日土地買賣契約書中本約
  定土地單價每坪7,000 元，嗣於95年6 月10日土地買賣契約書
  提高為每坪7,500 元，地主始同意於系爭土地開發完成後給付
  1,700 萬元予被告指定之呂木佳等語（見本院100 年度重易字
  第1 號卷第48頁以下），核與證人呂東佳（原名呂木佳）於本
  院審理證述：伊與被告係合作開發系爭土地，嗣因被告與地主
  解除契約後，被告曾告知伊地主同意給付1,700 萬元予伊作為
  伊投資之補償等語大致相符（見本院100 年度重易字第1 號卷
  第51頁以下），參以被告所提出與地主代表即鄭紹嘉、鄭瑞汀
  及鄭瑞賓所簽立之同意書，其上亦載明地主於開發案完成地目
  變更為丙種建地、土地融資提款付清土地款，同時同意退1,70
  0 萬元予呂木佳（即呂東佳）等語（見本院99年度審重易字第
  2 號卷第52頁），足徵被告與地主間之土地買賣契約業經解除
  ，渠等間所簽訂之同意書充其量僅係地主同意於待系爭土地由
  新買主開發完後給付工程款之條件約定，縱地主未給付該筆項
  亦不當然使被告與地主解約之效力失效，況系爭土地至今仍未
  開發完成，地主更無給付之義務，是被告辯稱因地主尚未給付
  1,700 萬元之工程款，契約仍存在云云，尚難採信。
從而，被告於93年間與地主簽訂契約後，因無力履行契約，先
  於95年6 月10日與地主重行簽約，於95年12月間，復因資力不
  足，再與地主及李文喜、蕭永成二人分別商議，約定被告與地
  主解約，惟地主同意於系爭土地開發完成後給付1,700 萬元予
  被告指定之呂木佳（即呂東佳），而李文喜、蕭永成二人則給
  付被告5,800 萬元以作為讓渡權利金等情，業據被告供稱係為
  雙重避險等語明確（見本院100 年度重易字第1 號卷第149 頁
  ），參以前開95年6 月10日土地買賣契約書、契約書即解除契
  約書、讓渡契約書之內容，堪認被告一方面係為避免因自身資
  力不足而違約，一方面被告亦明知倘與地主解約後就系爭土地
  即無任何權利，而危恐先前投資無法回收，遂設計此雙重避險
  之策略，否則被告既可因李文喜、蕭永成二人違約而回復其與
  地主之買賣契約效力，何以大費周章另行與地主及李文喜、蕭
  永成二人分別約定上開事項，以求填補前已投資之資金。亦足
  證被告明知其就系爭土地已無任何買方之權利（含開發經營及
  變更丙種建地權），是被告上開所辯其仍就系爭土地仍係有權
  處分云云，即不足採。
又被告於96年4 月24日與告訴人廖明煌及耀先公司簽訂丙種建
  築用地買賣契約書時，曾提出伊與地主於95年6 月10日土地買
  賣契約書予告訴人廖明煌及耀先公司之代表人郭樹君陳閱乙節
  ，業據被告供陳不諱，核與告訴人廖明煌於本院所為證述合致
  （見本院100 年度重易字第1 號卷第145 、96頁），是被告此
  舉無非係為向告訴人廖明煌及耀先公司表明其為系爭土地之買
  受人且有開發經營等權限，然被告與地主間業經雙方於95年11
  月20日合意解除契約，且被告亦將系爭土地之相關權利讓渡予
  李文喜、蕭永成二人，被告已無權就系爭土地為買賣及開發經
  營，亦無履行能力等情，已如前述，是被告顯係隱瞞此情以搏
  取告訴人廖明煌及耀先公司信賴，達成簽訂契約之目的。雖被
  告另辯稱：伊於簽約時已告知告訴人廖明煌及耀先公司，伊曾
  與地主解除契約並將權利讓渡於李文喜、蕭永成二人，嗣因李
  文喜、蕭永成二人違約，讓渡契約失效，伊始有權再讓渡予告
  訴人廖明煌及耀先公司云云，惟告訴人廖明煌堅詞否認其事，
  於檢察官偵查中及本院審理中證稱：被告於簽約時並無告知曾
  將系爭土地之開發經營權讓渡予李文喜、蕭永成二人，係簽約
  後被告始終無法找地主來簽約，伊心生疑義，透過地主之友人
  方知被告已與地主解約並將權利讓渡予李文喜、蕭永成二人等
  語（見98年度偵字第23440 號卷第6 頁、本院100 年度重易字
  第1 號卷第53頁反面），佐以當時在場之代書賴盈秀及王森培
  於偵查中均供陳：渠等並不知悉被告已將土地賣出等語（見98
  年度他字第1887號卷第57頁），亦證被告辯稱其於簽約時曾告
  知此情予告訴人廖明煌及耀先公司云云，無足採信。復參諸前
  開丙種建築用地買賣契約書第1 點載明：乙方（即被告）於95
  年6 月10日及同年12月20日與地主鄭紹嘉等九人簽立土地買賣
  契約書在案，就本標的開發完成後變更丙種建地全部售予甲方
  即告訴人廖明煌及耀先公司等語（見98年度偵字第23440 號卷
  第67頁），其中除同年12月20日契約書為不實之記載外，更無
  載明前開被告所辯事項，此外，被告本以為可從地主及李文喜
  、蕭永成二人處填補資金，卻未料地主及李文喜、蕭永成二人
  皆未給付前開約定款項，衡以被告當時資力不足且有積欠債務
  ，並向告訴人廖明煌及耀先公司佯稱其有權買賣系爭土地，且
  係因地主要求先付款而收受如附表一所示之本票及如附表二所
  示之支票，進而將如附表二編號1 所示之支票交付涵洞之營造
  廠，用以支付已身之債務等情（見本院100 年度重易字第1 號
  卷第149 頁、第54頁反面），堪認被告主觀上確係有不法所有
  之意圖甚明。
是被告為填補資金之缺口，遂向告訴人廖明煌及耀先公司佯稱
  其有權買賣系爭土地，故意隱匿其已與地主解約並將開發經營
  權讓渡予李文喜、蕭永成二人乙節，更佯稱地主需先收受支票
  後始簽約等情，顯係施行詐術無訛，而致告訴人廖明煌及耀先
  公司因誤信被告有權處分系爭土地而簽訂契約，因而詐得告訴
  人廖明煌及耀先公司所交付本票2 紙（合計500 萬元）及支票
  19紙（共計6 億9,500 萬元）予被告，被告辯稱本案僅係民事
  糾紛、其並未施用詐術亦無詐欺故意云云，均非屬實。
3.綜上所述，被告所為各項辯解，諒屬事後圖卸之詞，無足採信
  ，本件事證明確，被告犯行堪以認定，應予依法論科。
三論罪科刑部分：
  核被告所為，係犯刑法第339 條第1 項之詐欺取財罪。本件被
  告雖就事實欄一(一)之犯行業於92年1 月27日易科罰金，然與事
  實欄一(二)(三)之犯行接續執行中，不能認為已執行完畢，是本件
  犯罪並不構成累犯，起訴書就此部分之記載容有誤會。爰審酌
  被告因無從向地主及李文喜、蕭永成二人收受款項以填補投資
  缺口，竟詐取他人金錢獲取不法利益，自非可取，惟念及其所
  詐取之本票及支票共21張，已返還11張支票予告訴人（見本院
  100 年度重易字第1 號第93頁反面、第94頁），使告訴人所受
  損害降低，暨其生活狀況、品行、素行、智識程度、犯罪所生
  危害、犯罪所得財物價值等一切情狀，量處如主文所示之刑，
  以資懲儆。又被告雖係在96年4 月初某日向告訴人廖明煌及耀
  先公司施以詐術，然告訴人廖明煌及耀先公司分別於96年4 月
  24日簽約時及96年4 月27日始交付如附表一所示之本票、附表
  二所示之支票，則被告犯罪完成之時間已逾96年4 月24日，自
  不合於中華民國九十六年罪犯減刑條例之規定，併此敘明。
據上論斷，應依刑事訴訟法第299 條第1 項前段，刑法第339 條
第1 項，刑法施行法第1 條之1 ，判決如主文。
本案經檢察官陳睿明到庭執行職務
中    華    民    國   100    年    11    月    15    日
                  刑事第十四庭審判長法  官  鍾雅蘭
                                    法  官  郭俊德
                                    法  官  張永輝
以上正本證明與原本無異。
如不服本判決應於收受判決後10日內向本院提出上訴書狀，並應
敘述具體理由。其未敘述上訴理由者，應於上訴期間屆滿後20日
內向本院補提理由書( 均須按他造當事人之人數附繕本) 「切勿
逕送上級法院」。
                                    書記官  張良煜
中    華    民    國   100    年    11    月    15    日
【附表一】
┌──┬────┬──────┬────────┬──────┐
│編號│本票號碼│發票日      │ 到期日         │  本票金額  │
├──┼────┼──────┼────────┼──────┤
│1   │12403   │96年4 月24日│96年6 月24 日   │  100 萬元  │
├──┼────┼──────┼────────┼──────┤
│2   │12402   │96年4月24日 │96年6月24日     │  400 萬元  │
└──┴────┴──────┴────────┴──────┘
【附表二】
┌──┬──────┬──────┬──────┬──────┐
│編號│支票號碼    │支票金額    │發票日      │備      註  │
├──┼──────┼──────┼──────┼──────┤
│1   │CD0000000   │500萬元     │97年3 月31日│於97年3 月31│
│    │            │            │            │日因交換退票│
│    │            │            │            │（見本院100 │
│    │            │            │            │年度重易字第│
│    │            │            │            │1 號卷第109 │
│    │            │            │            │頁）；已返還│
│    │            │            │            │告訴人      │
├──┼──────┼──────┼──────┼──────┤
│2   │CD0000000   │500萬元     │97年3 月31日│已返還告訴人│
├──┼──────┼──────┼──────┼──────┤
│3   │CD0000000   │510萬元     │97年3 月31日│已返還告訴人│
├──┼──────┼──────┼──────┼──────┤
│4   │CD0000000   │1,000 萬元  │97年3 月31日│已返還告訴人│
├──┼──────┼──────┼──────┼──────┤
│5   │CD0000000   │1,000萬元   │97年3 月31日│已返還告訴人│
├──┼──────┼──────┼──────┼──────┤
│6   │CD0000000   │500萬元     │97年3 月31日│            │
├──┼──────┼──────┼──────┼──────┤
│7   │CD0000000   │950萬元     │97年3 月31日│            │
├──┼──────┼──────┼──────┼──────┤
│8   │CD0000000   │50萬元      │97年3 月31日│            │
├──┼──────┼──────┼──────┼──────┤
│9   │CD0000000   │2,600萬元   │97年3 月31日│            │
├──┼──────┼──────┼──────┼──────┤
│10  │CD0000000   │1,000萬元   │97年3 月31日│已返還告訴人│
├──┼──────┼──────┼──────┼──────┤
│11  │CD0000000   │6,487 元（起│97年3 月31日│已返還告訴人│
│    │            │訴書誤載6,48│            │            │
│    │            │7 萬元）    │            │            │
├──┼──────┼──────┼──────┼──────┤
│12  │CD0000000   │2億8,582萬元│97年3 月31日│已返還告訴人│
├──┼──────┼──────┼──────┼──────┤
│13  │CD0000000   │1,000萬元   │97年3 月31日│            │
├──┼──────┼──────┼──────┼──────┤
│14  │CD0000000   │1,250萬元   │97年3 月31日│已返還告訴人│
├──┼──────┼──────┼──────┼──────┤
│15  │CD0000000   │1,353萬元   │97年3 月31日│            │
├──┼──────┼──────┼──────┼──────┤
│16  │CD0000000   │300萬元     │97年3 月31日│            │
├──┼──────┼──────┼──────┼──────┤
│17  │CD0000000   │1,000萬元   │97年3 月31日│已返還告訴人│
├──┼──────┼──────┼──────┼──────┤
│18  │CD0000000   │500萬元     │97年3 月31日│            │
├──┼──────┼──────┼──────┼──────┤
│19  │CD0000000   │2億418萬元  │97年3 月31日│已返還告訴人│
└──┴──────┴──────┴──────┴──────┘
附錄所犯法條：刑法第339條第1項
意圖為自己或第三人不法之所有，以詐術使人將本人或第三人之
物交付者，處5 年以下有期徒刑、拘役或科或併科1 千元以下罰
金。